【裁判字號】    95,重訴,58
【裁判日期】    950921
【裁判案由】    毒品危害防制條例等
【裁判全文】
臺灣高雄地方法院刑事判決              95年度重訴字第58號
公  訴  人  臺灣高雄地方法院檢察署檢察官
被      告  甲○○
選任辯護人  許瑜容律師
            鄭國安律師
            劉新安律師
上列被告因違反毒品危害防制條例等案件，經檢察官提起公訴（
95年度偵字第13298 號），本院判決如下：
    主  文
甲○○共同連續販賣第一級毒品，處無期徒刑，褫奪公權終身。
扣案如附表一所示之第一級毒品海洛因柒包（合計驗餘淨重壹仟
捌佰捌拾點肆零公克）沒收銷燬。販賣毒品所得新臺幣壹仟貳佰
陸拾萬元沒收，其中壹仟貳佰貳拾萬元部分如全部或一部不能沒
收時，以其財產抵償之。扣案如附表一所示空包裝柒個、如附表
二編號3 至9 所示物品，均沒收。未扣案之車號Y8－1002號自小
客車壹部沒收。
    事  實
一、甲○○明知海洛因係毒品危害防制條例所定之第一級毒品，
    且經行政院公告為管制進出口物品，因貪圖何上林（另經檢
    察官發布通緝）許以新臺幣（下同）20萬元之報酬，竟與何
    上林意圖營利，基於販賣、運輸第一級毒品及私運管制物品
    之概括犯意聯絡，計畫自大陸地區走私第一級毒品海洛因進
    入臺灣地區販賣，由何上林負責在大陸地區販入海洛因並託
    人私運進入臺灣地區，甲○○則在臺灣地區接應，依何上林
    之電話指示收受私運進口之海洛因，並運往約定交易地點交
    付予買受人，價款或由買受人自行匯款予何上林，或由甲○
    ○代收後轉匯予何上林。謀議既定，何上林即自民國95年4
    月間某日起至同年5 月3 日止，以不詳代價，販入毛重共42
    02.5公克之海洛因，委由不知情之姓名年籍不詳之人，自大
    陸地區廣東省東莞市將上開海洛因以空運方式私運進入臺灣
    地區。再由何上林先後於95年5 月4 日、5 日、6 日、7 日
    、9 日某時，分別以其使用之大陸地區行動電話門號000000
    0000000000號、0000000000000000號、0000000000000000號
    、0000000000 000000 號及0000000000000000號行動電話，
    與甲○○所有門號0000000000號之黑色NOKIA 行動電話聯繫
    ，指示甲○○至高雄市○○○路134 號之「國際星辰大飯店
    」、四維三路33號之「寒軒國際大飯店」等處，收受前開不
    詳之成年人私運進口之海洛因。甲○○收受上開海洛因後，
    即駕駛其所有車號Y8－1002號之自用小客車，續依何上林之
    指示，先後於下列時間，運送上開海洛因前往約定交易之地
    點，並以甲○○所有門號0000000000號之藍色NOKIA 行動電
    話，與真實姓名年籍不詳，綽號分別為「志明」、「駱駝」
    、「國明」之成年男子聯繫，先後賣出上開海洛因：
 (一) 於95年5 月5 日凌晨5 時許，在國道一號嘉義交流道附近，
    賣出海洛因9 兩（即337.5 公克）與綽號「志明」之成年男
    子。
 (二) 同年5 月5 日上午11時許，在國道一號彰化交流道附近，賣
    出海洛因9 兩與綽號「駱駝」之成年男子。
 (三) 同年5 月6 日晚間6 時許，在國道一號斗南交流道附近，賣
    出海洛因9 兩與綽號「駱駝」之成年男子。
 (四) 同年5 月7 日凌晨零時許，在國道一號雲林系統土庫交流道
    附近，賣出海洛因9 兩與綽號「志明」之成年男子。
 (五) 同年5 月7 日晚間9 時許，在雲林東西向快速道路（臺78線
    ）元長交流道附近，賣出海洛因9 兩與綽號「駱駝」之成年
    男子。
 (六) 同年5 月8 日間某時許，在高雄市○○區○○路與立文路口
    賣出海洛因9 兩與綽號「國明」之成年男子。
 (七) 同年5 月10日中午12時許，在國道一號楠梓交流道附近之「
    臺糖量販店」前，賣出海洛因9 兩與綽號「志明」（起訴書
    誤載為「駱駝」）之成年男子。
二、嗣甲○○於95年5 月10日下午2 時40分許，另依何上林指示
    至高雄市○○區○○路附近某咖啡廳，向綽號「國明」之成
    年男子取回前所交付之海洛因4 兩後，旋在富國路與立文路
    口，為警查獲，並在其所有隨身攜帶之咖啡色側包內，扣得
    如附表一編號1 所示甫向「國明」取回之4 兩海洛因，及販
    賣海洛因所得40萬元（其中20萬元須轉匯予何上林，餘20萬
    元則係何上林給予甲○○之生活費）。另於甲○○所有之前
    開自用小客車內扣得如附表一編號2 至7 所示尚未賣出之海
    洛因；附表二編號3 至9 所示甲○○所有用於聯絡何上林所
    用之行動電話1 支（含門號0000000000號SIM 卡1 張）；用
    於聯絡「志明」、「駱駝」、「國明」之之行動電話1 支（
    含門號0000 000000 號SIM 卡1 張）；用於稱取海洛因重量
    之大、小電子磅秤各1 個；用於重新包裝外袋破損之海洛因
    所用之3 號、7 號夾鏈袋各1 大包；用於藏放海洛因之黑色
    背包1 個。
三、案經行政院海岸巡防署高雄市機動查緝隊及高雄縣政府警察
    局移送臺灣高雄地方法院檢察署檢察官偵查起訴。
    理  由
一、證據能力部分：
 (一) 按被告以外之人於審判外之陳述，雖不符前四條（刑事訴訟
    法第159 條之1 至4） 之規定，而經當事人於審判程序同意
    作為證據，法院審酌該言詞陳述或書面陳述作成時之情況，
    認為適當者，亦得為證據，刑事訴訟法第159 條之5 第1 項
    定有明文。
 (二) 本件門號0000000000、0000000000號行動電話之通訊監察譯
    文，屬被告以外之人於審判外之書面陳述，雖不符刑事訴訟
    法第159 條之1 至4 等條文規定，然業經被告及辯護人於本
    院審理中同意作為證據，審酌前開譯文係員警依據通訊監察
    錄音帶所製作，且被告對於譯文內容已表示確係其以上開電
    話與他人通話之內容無誤，其真實性已不容置疑，以之為證
    據應屬適當，依刑事訴訟法第159 條之5 第1 項規定，自得
    作為證據，合先敘明。
二、認定事實所憑證據：
 (一) 被告甲○○於本院審理中，坦白承認有因另案被告何上林許
    以20萬元生活費，而由何上林在大陸地區販入海洛因並託人
    私運進入臺灣地區，甲○○則在臺灣地區接應，以其所有之
    前開行動電話與何上林聯絡，依何上林之電話指示至前揭「
    星辰」、「寒軒」等飯店收受不詳之成年人私運進口之海洛
    因，並於如事實欄第一段(一)至(六)所示之時、地，駕駛其所有
    之前開自用小客車，將所收受之海洛因運往約定交易地點，
    販賣與綽號分別為「志明」、「駱駝」、「國明」之成年男
    子，價款由各買受人自行匯款予何上林，或由被告代收後轉
    匯予何上林。為警查獲時，在其所有隨身攜帶之咖啡色側包
    內扣得如附表一編號1 所示之4 兩海洛因，係其向「國明」
    取回；如附表一編號2 所示之現金40萬元，係販賣海洛因所
    得（其中20萬元係代收須轉匯予何上林，餘20萬元則係何上
    林所給予之生活費）；於其所有之前開自用小客車內扣得如
    附表一編號2 至7 所示之海洛因，係前開不詳之成年人私運
    進口，其收受後尚未賣出；附表二編號3 至9 所示之門號00
    00000000號藍色NOKIA 行動電話1 支（含SIM 卡1 張），係
    其所有用於聯絡「志明」、「駱駝」、「國明」；門號0000
    000000號之黑色NOKIA 行動電話行動電話1 支（含SIM 卡1
    張），係其所有用於與何上林連絡；大、小電子磅秤各1 個
    ，係其所有用於稱取海洛因重量；3 號、7 號夾鏈袋各1 大
    包，係其所有重新包裝外袋破損之海洛因所用；黑色背包1
    個係其所有用於藏放海洛因等情。惟矢口否認有如事實欄第
    一段(七)所示即於95年5 月10日中午12時許，在國道一號楠梓
    交流道附近之「臺糖量販店」前，賣出海洛因9 兩與綽號「
    志明」之成年男子之犯行，辯稱：我事後回想，當日行程並
    無至該處交易云云。
 (二) 經查，如事實欄第一段(一)至(六)所示之事實，除據被告於本院
    審理中所自承外（見本院卷第12、13、50、93、98至101 頁
    ），並有門號0000000000、0000000000、0000000000號行動
    電話之雙向通聯紀錄；門號0000000000、0000000000號行動
    電話之通訊監察譯文在卷可查（偵卷〈六〉第10至13、26至
    52頁），及如附表一所示之毒品共7 包；附表二編號2 之現
    金40萬元、編號3 、4 所示之行動電話2 支、編號5 、6 所
    示之電子磅秤2 個、編號7 、8 所示之夾鏈袋各1 包、編號
    9 所示之背包1 個扣案為憑。前開扣案之海洛因經送驗結果
    ，確屬第一級毒品海洛因（驗餘合計淨重1,880.40公克、空
    包裝總重84.48 公克、純度84.16 ％、純質淨重1582.54 公
    克），有法務部調查局鑑定通知書1 份在卷可參（本院卷第
    66頁）。是被告供述既有上述卷證足資佐證，自堪採信。
 (三) 被告雖於審判中否認有如事實欄第一段(七)所示之犯行，然其
    於偵查中供稱：其於95年5 月10日中午12時許，在高雄市○
    ○○○道下來之臺糖量販店，交給「志明」9 兩海洛因等語
    （同上偵卷第63頁）；於審判中則稱：我在時間上記憶比較
    模糊，但是我在偵查中若是說交給志明的話，那就有可能等
    語（本院卷第102、103頁）。足認被告於審判中對於有無於
    前揭時、地，賣出海洛因9 兩與「志明」，記憶不清而難以
    確認。參以被告攜帶鉅量海洛因毒品，於95年5 月5 日至10
    日短短5 日間，在高雄、嘉義、彰化、雲林（斗南、土庫、
    元長）等地來回奔波，時間又多在凌晨、晚間，且唯恐隨時
    為警查獲，對其精神及體力均負擔甚重，對於時間、地點偶
    有遺忘，原屬常情。況如事實欄第一段(一)至(六)所示交易地點
    ，多在國道高速公路之交流道附近，而事實欄第一段(七)所示
    之交易地點係在特定之「臺糖量販店」，對於被告而言，應
    屬較為特殊，其既於偵查中清楚記憶有在上開地點交易，益
    徵確有此事，僅因事過境遷，致被告於審判中難以回憶。
 (四) 按販賣海洛因等毒品之行為，並無一定之公定價格，每次買
    賣之價格亦各有差異，隨供需雙方之資力或關係之深淺或需
    求之數量、貨源之充裕與否、販賣者對於資金之需求如何與
    殷切與否，以及政府查緝之態度，進而為各種之風險評估，
    而有各種不同之標準，並非一成不變。販賣者從各種「價差
    」或「量差」或係「純度（如摻入葡萄糖等物）」謀取利潤
    方式，或有差異，然其所圖利益之非法販賣行為目的，則屬
    相同，並無二致。本件另案被告何上林並未到案，而依卷內
    現有資料，無法推估其販入前開海洛因之價格，自無從推算
    其與被告販賣毒品所賺取之差價為何。惟一般民眾普遍認知
    毒品之非法交易，向為政府查禁森嚴且重罰不貸，衡諸常情
    ，倘非有利可圖絕無平白甘冒被重罰高度風險之理，從而，
    舉凡其有償交易，除足反證其確另基於某種非圖利本意之關
    係外，通常尚難因無法查悉其買進、賣出之差價，而諉無營
    利之意思，或阻卻販賣犯行之追訴（參照最高法院87年度台
    上字第3164號判決意旨參照）。又販賣毒品之所謂販賣行為
    ，係行為人基於營利之目的，而販入或賣出毒品而言。販賣
    毒品者，其主觀上須有營利之意圖，且客觀上有販賣之行為
    即足構成，至於實際上是否已經獲利則非所問。即於有償讓
    與他人之初，係基於營利之意思，並著手實施，而因故無法
    高於購入之原價出售，最後不得不以原價或低於原價讓與他
    人時，仍屬販賣行為。必始終無營利之意思，縱以原價或低
    於原價有償讓與他人，方難謂為販賣行為，而僅以轉讓罪論
    處（最高法院93年度臺上字第1651號判決意旨參照）。本件
    另案被告何上林在大陸地區購入毒品後，用盡心思規避查緝
    ，以空運方式走私進入臺灣地區，交由被告化整為零，分別
    交付予綽號分別為「志明」、「駱駝」、「國明」之成年男
    子，除運送所需費用外，加上聯絡用之行動電話費、被告之
    住宿費、車輛所需汽油、國道高速公路之通行費等，所費不
    貲，尚需給付被告20萬元之生活費，若謂無利可圖，何人能
    信，足見另案被告何上林及被告均有營利之意圖，甚為明確
    。至其犯罪所得，依被告於審判中自承前開海洛因係每9 兩
    為1 塊，應收取180 萬元（見本院卷第101 頁）。被告每次
    賣出數量均為9 兩，共賣出7 次，合計犯罪所得應為1,260
    萬元（計算式：180 x 7 = 1260，雖事後向「國明」取回4
    兩，然既已賣出，即應計入犯罪所得，不應扣除）。
 (五) 綜上所述，本件事證明確，被告犯行洵堪認定，應予依法論
    科。
三、論罪科刑部分：
 (一) 按共同實施犯罪行為之人，在合同意思範圍以內，各自分擔
    犯罪行為之一部，相互利用他人之行為，以達其犯罪之目的
    者，即應對於全部所發生之結果負責（最高法院28年上字第
    3110號判例參照），申言之，行為分擔不以每一階段均有參
    與為必要，倘具有相互利用其行為之合同意思者，仍應負共
    同正犯之責。本件被告既對於另案被告何上林欲自大陸地區
    走私第一級毒品海洛因進入臺灣地區販賣之整體計畫有所認
    識，並同意在臺灣地區接應，依何上林之電話指示收受私運
    進口之海洛因，並運往約定交易地點交付予買受人。其雖僅
    分擔犯罪行為之一部，仍屬在合同意思範圍內，利用彼此之
    行為，以達犯罪之目的，自應就販賣、運輸第一級毒品及私
    運管制物品進口之犯行共負其責。
 (二) 次按海洛因係屬毒品危害防制條例第2 條第2 項第1 款所定
    之第一級毒品，亦屬行政院依據懲治走私條例第2 條第4 項
    所頒訂「懲治走私條例公告管制物品項目及其數額」之公告
    甲項第4 款所列之管制進出口物品，不限其數額，均不得私
    運進出口；又自大陸地區私運物品進入臺灣地區，或自臺灣
    地區私運物品前往大陸地區者，以私運物品進口、出口論，
    適用懲治走私條例規定處斷，懲治走私條例第12條定有明文
    。核被告所為，係犯毒品危害防制條例第4 條第1 項之運輸
    第一級毒品、販賣第一級毒品罪及懲治走私條例第2 條第1
    項之私運管制物品進口罪。其於運輸及販賣前後，持有第一
    級毒品之低度行為，應為運輸及販賣之高度行為所吸收，不
    另論罪。被告與另案被告何上林就上開犯行間，有犯意聯絡
    及行為分擔，應論以共同正犯；利用不知情之姓名年籍不詳
    之人以空運方式私運海洛因進口，應論以間接正犯。被告以
    一行為同時觸犯運輸第一級毒品罪、私運管制物品進口罪，
    為想像競合犯，應依刑法第55條規定從一重之運輸第一級毒
    品罪論處。查被告行為後，刑法業於94年2 月2 日修正公布
    ，並自95年7 月1 日施行。修正後刑法已刪除第56條連續犯
    之規定，雖非犯罪構成要件之變更，但顯已影響行為人刑罰
    之法律效果，自屬法律有變更，依新法第2 條第1 項前段之
    規定，比較新、舊法結果，仍應適用較有利於被告之行為時
    法律即舊法論以連續犯（最高法院95年第8 次刑事庭會議決
    議參照）。是被告前後多次運輸、販賣第一級毒品及私運管
    制物品進口犯行，均時間緊接，所犯為犯罪構成要件相同之
    罪，均顯係基於概括犯意為之，各應以連續犯論以一罪，除
    其本刑為死刑、無期徒刑部分，依法不得再加重外，其餘仍
    應加重其刑。又修正後刑法已刪除第55條關於牽連犯之規定
    ，而被告就運輸第一級毒品之目的，係為販賣，所為運輸第
    一級毒品與販賣第一級毒品罪間，有方法目的之牽連關係，
    且依其對國人健康之危害程度以觀，販賣行為較運輸而言，
    與實害更為貼近，應屬情節較重（最高法院92年臺上字第99
    2 號判決意旨參照）。是依修正前即行為時之規定，應從一
    重之販賣第一級毒品罪處斷；惟修正後刑法既已刪除牽連犯
    之規定，所犯上述各罪應依數罪併罰之規定分論併罰。經比
    較新舊法之結果，修正後之規定並非較有利於被告，依刑法
    第2 條第1 項前段之規定，仍應適用行為時之法律，即修正
    前刑法第55條牽連犯之規定，從一重之連續販賣第一級毒品
    罪處斷。
 (三) 審酌被告私運第一級毒品海洛因進口，數量高達4202.5公克
    ｛（9 兩x7次－4 兩）x37.5 公克＋附表一所示總重1990公
    克=4202.5 公克｝，並已賣出2212.5公克｛（9 兩x7次－4
    兩）x37.5 公克｝，以此數量龐大之毒品流入市面，必嚴重
    戕害社會治安及國民健康，犯罪情節甚重，原非未達處以極
    刑之程度，惟念其坦承大部分之犯行並供出同案共犯，足見
    悔意，犯罪後態度良好等一切情狀，從輕量處無期徒刑，並
    依刑法第37條第1 項規定，宣告褫奪公權終身。辯護人雖以
    被告於本件整體共犯結構中，並非主要支配者，且犯後坦承
    犯行並供出同案共犯，態度良好，如處以法定最輕本刑無期
    徒刑，實有法重情輕之情形，請求依刑法第59條減輕其刑等
    語。惟審酌被告私運鉅量海洛因進入臺灣地區，實係貪圖另
    案被告何上林給予20萬元之高額報酬，並非迫於無奈，其犯
    罪情狀，並未存有何種特殊原因或環境，在客觀上足以引起
    一般同情，認為應予宣告法定最低度刑度尤嫌過重之情形，
    自難邀刑法第59條減刑之寬典。又按毒品危害防制條例第17
    條規定，犯同條例第4 條第1 項之罪，供出毒品來源，因而
    破獲者，得減輕其刑，其立法意旨重在鼓勵具體供出其上游
    販毒者，俾使追查該毒梟前手及其上游毒品，以杜絕毒品之
    蔓延與氾濫，倘僅供出共犯為何人，但尚未進而查獲前手或
    其上游毒品者，仍不得執此邀本條規定減刑之寬典（最高法
    院90年度臺上字第16 39 號判決意旨參照）。查被告遭查獲
    後，雖供出何上林、綽號「志明」、「駱駝」、「國明」等
    人，然何上林業經檢察官偵查中；綽號「志明」、「駱駝」
    、「國明」等人，又無真實姓名年籍資料可供調查，迄未依
    被告所提供之上開線索，破獲毒品之來源或其上游，核與毒
    品危害防制條例第17條之規定未合，自不得援引上開規定予
    以減刑，附此敘明。
 (四) 扣案如附表一所示之白粉7 包經送驗結果，係屬第一級毒品
    海洛因（合計凈重1,880.40公克、純度純度84.16 ％、純質
    凈重1582.54 公克），有法務部調查局鑑定通知書1 份在卷
    可稽（見本院卷第66頁），應依毒品危害防制條例第18條第
    1 項前段之規定，不問屬於犯人與否，宣告沒收銷燬。扣案
    之前開海洛因包裝袋7 個（總重84.48 公克，業經鑑定機關
    分別與內裝之海洛因鑑析其重量，足見與扣案之海洛因並無
    不可析離之關係）；扣案如附表二編號3 至7 之物品，均屬
    被告所有供犯本件販賣毒品所用之物，業據其供陳在卷（本
    院卷第13、100 頁），均應依同條例第19條第1 項規定宣告
    沒收。未扣案之車號Y8－1002號自小客車1 部，屬被告所有
    供本件販賣及運輸毒品之用，亦據其陳明在卷（本院卷第99
    頁），且無證據足證業已滅失，自應依同條例第19條第3 項
    宣告沒收。販賣第一級毒品所得1,260 萬元（計算方式如前
    所述，含扣案之40萬元），應依同條例第19條第1 項規定宣
    告沒收，如全部或一部不能沒收時，以其財產抵償之。至如
    附表二編號1 所示之行動電話1 支（含SIM 卡1 張），業據
    被告供稱與本案無關，復無其他積極證據足認確與本件犯罪
    有關，爰不予宣告沒收。
據上論斷，應依刑事訴訟法第299 條第1 項前段、毒品危害防制
條例第4 條第1 項、第18條第1 項前段、第19條第1 項、第3 項
，懲治走私條例第2 條第1 項、第11條、第12條，刑法第11條、
第2 條第1 項前段、第28條、修正前刑法第55條、第56條、刑法
第37條第1 項，判決如主文。
中    華    民    國    95    年    9     月    21    日
                  刑事第六庭    審判長法  官  黃建榮
                                      法  官  王  琁
                                      法  官  林柏壽
以上正本證明與原本無異。
如不服本判決，應於判決送達後10日內，向本院提出上訴狀。
中    華    民    國    95    年    9     月    21    日
                                      書記官  林國龍
附錄本案論罪科刑法條：
毒品危害防制條例第4 條第1 項
製造、運輸、販賣第一級毒品者，處死刑或無期徒刑；處無期徒
刑者，得併科新臺幣1 千萬元以下罰金。
懲治走私條例第2 條
私運管制物品進口、出口逾公告數額者，處7 年以下有期徒刑，
得併科新臺幣3 百萬元以下罰金。
附表一：
┌──┬────────┬──────┬───────┬─────────┐
│編號│  扣押物品名稱  │  數  量    │  鑑驗結果    │    備      註    │
├──┼────────┼──────┼───────┼─────────┤
│ 1  │第一級毒品海洛因│毛重155公克 │含海洛因成分  │於甲○○隨身攜帶之│
│    │                │            │法務部調查局95│攜帶之咖啡色側包內│
│    │                │            │年7月4日調科壹│查扣，以藍色塑膠袋│
│    │                │            │字第220023455 │包裝藏放，即查獲前│
│    │                │            │號鑑定通知書  │甫向「國明」取回之│
│    │                │            │（下同）      │4 兩海洛因        │
├──┼────────┼──────┼───────┼─────────┤
│ 2  │第一級毒品海洛因│毛重247公克 │含海洛因成分  │在甲○○車號Y8－10│
│    │                │            │              │02自小客車內查扣  │
├──┼────────┼──────┼───────┼─────────┤
│ 3  │第一級毒品海洛因│毛重495公克 │含海洛因成分  │在甲○○車號Y8－10│
│    │                │            │              │02自小客車內查扣  │
├──┼────────┼──────┼───────┼─────────┤
│ 4  │第一級毒品海洛因│毛重160公克 │含海洛因成分  │在甲○○車號Y8－10│
│    │                │            │              │02自小客車內查扣  │
├──┼────────┼──────┼───────┼─────────┤
│ 5  │第一級毒品海洛因│毛重700公克 │含海洛因成分  │在甲○○車號Y8－10│
│    │                │            │              │02自小客車內查扣  │
├──┼────────┼──────┼───────┼─────────┤
│ 6  │第一級毒品海洛因│毛重155公克 │含海洛因成分  │在甲○○車號Y8－10│
│    │                │            │              │02自小客車內查扣  │
├──┼────────┼──────┼───────┼─────────┤
│ 7  │第一級毒品海洛因│毛重78公克  │含海洛因成分  │在甲○○車號Y8－10│
│    │                │            │              │02自小客車內查扣  │
├──┼────────┴──────┴───────┴─────────┤
│合計│毛重合計1,990公克、驗餘合計淨重1,880.40公克、空包裝總重84.48公克、│
│    │純度84.16％、純質淨重1582.54公克                                  │
└──┴─────────────────────────────────┘
附表二：
┌──┬─────────────┬─────────┬─────────┐
│編號│  扣押物品名稱            │    數量          │    備      註    │
├──┼─────────────┼─────────┼─────────┤
│ 1  │AMSUNG ANYCALL紫色行動電話│1 支              │於甲○○隨身攜帶之│
│    ├─────────────┼─────────┤攜帶之咖啡色側包內│
│    │含門號0000000000號之SIM卡 │1 張              │查扣              │
├──┼─────────────┼─────────┼─────────┤
│ 2  │現金（新臺幣）            │40萬元            │於甲○○隨身攜帶之│
│    │                          │                  │攜帶之咖啡色側包內│
│    │                          │                  │查扣，均屬販賣毒品│
│    │                          │                  │所得，其中20萬元待│
│    │                          │                  │轉匯予何上林，餘20│
│    │                          │                  │萬元係何上林給予林│
│    │                          │                  │祐瑜之生活費。    │
├──┼─────────────┼─────────┼─────────┤
│ 3  │NOKIA藍色行動電話         │1 支              │於甲○○隨身攜帶之│
│    ├─────────────┼─────────┤攜帶之咖啡色側包內│
│    │含門號0000000000號之SIM卡 │1 張              │查扣              │
├──┼─────────────┼─────────┼─────────┤
│ 4  │NOKIA黑色行動電話         │1 支              │在甲○○車號Y8－10│
│    ├─────────────┼─────────┤02自小客車內查扣，│
│    │含門號0000000000號之SIM 卡│1 張              │用與何上林聯絡。  │
├──┼─────────────┼─────────┼─────────┤
│ 5  │電子磅秤                  │1 台              │在甲○○車號Y8－10│
│    │                          │                  │02自小客車內查扣，│
│    │                          │                  │係甲○○所有用於秤│
│    │                          │                  │取海洛因重量。    │
├──┼─────────────┼─────────┼─────────┤
│ 6  │小型電子磅秤              │1 台              │在甲○○車號Y8－10│
│    │                          │                  │02自小客車內查扣，│
│    │                          │                  │係甲○○所有，用於│
│    │                          │                  │秤取海洛因之重量。│
├──┼─────────────┼─────────┼─────────┤
│ 7  │3 號夾鏈袋                │1 大包            │在甲○○車號Y8－10│
│    │                          │                  │02自小客車內查扣，│
│    │                          │                  │係甲○○所有用，於│
│    │                          │                  │重新包裝外袋破損之│
│    │                          │                  │海洛因。          │
├──┼─────────────┼─────────┼─────────┤
│ 8  │7 號夾鏈袋                │1 大包            │在甲○○車號Y8－10│
│    │                          │                  │02自小客車內查扣，│
│    │                          │                  │係甲○○所有，用於│
│    │                          │                  │重新包裝外袋破損之│
│    │                          │                  │海洛因。          │
├──┼─────────────┼─────────┼─────────┤
│ 9  │黑色背包                  │1 個              │在甲○○車號Y8－10│
│    │                          │                  │02自小客車內查扣，│
│    │                          │                  │係甲○○所有，用於│
│    │                          │                  │藏放海洛因。      │
└──┴─────────────┴─────────┴─────────┘


司法院資訊處製作；財團法人民間司法改革基金會備份。
